ACORDAO-COMPLETO-2354487

ACÓRDÃO DE RELAÇÃO

ACÓRDÃO DE RELAÇÃO 3287/2019 ATA 15/2019 - SEGUNDA CÂMARA

acórdão ora embargado de declaração se encontra omisso, sobretudo porque deixou de se manifestar acerca da violação aos preceitos constitucionais elencados pelo artigo 5o, inciso LV, da Constituição Federal de 1988", em face da "ausência de previsão legal e regimental para a dilação de prazos não obsta o deferimento da devolução de prazo sob a ótica da proteção aos princípios constitucionais do contraditório e da ampla defesa";
Considerando que, diante disso, ele requereu que os embargos fossem conhecidos para ser sanada a suposta omissão, com a devolução do prazo pleiteado, em sintonia com os princípios do contraditório e da ampla defesa;
Considerando que, a partir da análise do documento acostado à Peça nº 72, não se constatou qualquer omissão, contradição ou obscuridade a embasar os supostos "Embargos de Declaração", nos termos do art. 287 do Regimento Interno do TCU, nem, tampouco, se identificou qualquer argumento novo tendente a subsidiar o novo posicionamento sobre a dilação de prazo apreciada pelo Acórdão 1280/2019-TCU-Segunda Câmara, configurando a mera tentativa inócua de procrastinar o cumprimento da condenação propugnada pelo aludido Acórdão 1583/2014-TCU-Segunda Câmara;
Considerando que o § 6º do art. 287 do RITCU estabelece que os embargos de declaração meramente protelatórios serão recebidos como petição, não se lhes aplicando a suspensão de prazo para o cumprimento do respectivo acórdão e para a interposição dos demais recursos previstos; e
Considerando, dessa forma, que o documento intitulado como embargos de declaração (Peça nº 72) pelo Sr. Jutahy Magalhães Neto (OAB/DF 23.066) em nome do responsável (Juvenilson Passos dos Santos) deve ser recebido como mera petição, sendo-lhe negado o eventual seguimento;
Os Ministros do Tribunal de Contas da União, reunidos em Sessão de 2ª Câmara, ACORDAM, por unanimidade, com fundamento no § 6º do art. 287 do RITCU, em receber, como mera petição, o documento intitulado como embargos de declaração (Peça nº 72) pelo Sr. Jutahy Magalhães Neto (OAB/DF 23.066) em nome do responsável (Juvenilson Passos dos Santos) deve ser recebido como mera petição, sendo-lhe negado o eventual seguimento, por se configurar como medida meramente procrastinatória.
1. Processo TC-Processo 023.102/2012-8 (TOMADA DE CONTAS ESPECIAL) 
	1.1. Apensos: TC-Processo 018.887/2014-7 (COBRANÇA EXECUTIVA) e TC-Processo 018.888/2014-3 (COBRANÇA EXECUTIVA) .
	1.2. Embargante: Juvenilson Passos dos Santos (CPF XXX.374.685-XX) .
	1.3. Entidade: Município de Sento Sé - BA.
	1.4. Relator: Ministro-Substituto André Luís de Carvalho.
	1.5. Representante do Ministério Público: Procurador Júlio Marcelo de Oliveira.
	1.6. Relator da deliberacao recorrida: Ministro-Substituto André Luís de Carvalho.
	1.7. Unidade Técnica: Secretaria do TCU no Estado da Bahia (Sec-BA) .
	1.8. Representação legal:
	1.8.1. Jutahy Magalhaes Neto (OAB/DF 23.066) , representando Juvenilson Passos dos Santos; e 
	1.8.2. Miucha Pereira Bordoni (OAB/DF 25.538) , entre outros, representando Ednaldo dos Santos Barros.
	1.9. Determinar que a Sec-BA envie a cópia do presente Acórdão, acompanhado do parecer da Serur, ao Sr. Jutahy Magalhães Neto (OAB/DF 23.066) em nome do responsável (Juvenilson Passos dos Santos) .

Segunda Câmara

Município de Sento Sé - BA.

Juvenilson Passos dos Santos (CPF XXX.374.685-XX).

ANDRÉ DE CARVALHO

Procurador Júlio Marcelo de Oliveira.

TOMADA DE CONTAS ESPECIAL (TCE)

Secretaria do TCU no Estado da Bahia (Sec-BA).